pl: Charakterystyka: Regulowane wymiary; Antypoślizgowa; Torba transportowa; Łatwa do montażu; Składane; Lekkie; Możliwy do zablokowania; Przenośny; Zdejmowany pokrowiec; Zwijany; Opcje przechowywania; Odporny na warunki atmosferyczne; Inne
ro-RO: Caracteristici: Dimensiuni reglabile; Antiderapant; Geantă de transport; Ușor de asamblat; Pliabilă; Ușor; Blocabil; Portabil; Husă detașabilă; Retractabil; Opțiuni de depozitare; Rezistență la intemperii; Altele
el: Χαρακτηριστικά: Ρυθμιζόμενες διαστάσεις; Αντιολισθητική; Τσάντα μεταφοράς; Εύκολο στη συναρμολόγηση; Αναδιπλούμενο; Μικρού βάρους; Με κλείδωμα; Φορητό; Αφαιρούμενο κάλυμμα; Ανασυρόμενη; Επιλογές αποθήκευσης; Ανθεκτικό στις καιρικές συνθήκες; Άλλο
th: คุณลักษณะ: ปรับขนาดได้; กันลื่น; กระเป๋าถือ; ประกอบง่าย; แบบพับได้; น้ำหนักเบา; ล็อคได้; แบบพกพา; ผ้าคลุมถอดได้; แบบพับเก็บได้; ตัวเลือกการจัดเก็บ; ทนต่อสภาพอากาศ; อื่นๆ
ja: 特徴: 調整可能な寸法; 滑り止め; キャリーバッグ; 組み立て簡単; 折りたたみ式; 軽量; 施錠可能; ポータブル; 取り外し可能カバー; 格納式; ストレージオプション; 耐候性; その他
hr-HR: Značajke: Podesive dimenzije; Protuklizno; Torba za nošenje; Jednostavno sklapanje; Sklopivo; Lagano; Može se zaključati; Prijenosno; Uklonjiva navlaka; Na uvlačenje; Mogućnosti pohrane; Otporno na vremenske uvjete; Ostalo
tr: Özellikler: Ayarlanabilir boyutlar; Kaydırmaz; Eşya çantası; Montajı kolay; Katlanabilir; Hafif; Kilitlenebilir; Taşınabilir; Çıkarılabilir kılıf; Geri çekilebilir; Depolama seçenekleri; Hava koşullarına dayanıklı; Diğer
lt-LT: Ypatybės: Reguliuojami matmenys; Apsauga nuo slydimo; Nešiojamas krepšys; Lengvai surenkamas; Sulankstomas; Lengvas; Rakinamas; Nešiojamas; Nuimami apmušalai; Ištraukiamas; Patogu sandėliuoti; Atsparus oro sąlygoms; Kita
nb: Egenskaper: Justerbare mål; Antiskli; Bærepose; Enkel å montere; Sammenleggbar; Lett; Låsbar; Bærbar; Avtakbart deksel; Uttrekkbar; Oppbevaringsalternativer; Værbestandig; Annet
ko: 기능: 가변 치수; 미끄럼 방지; 캐리 백; 조립이 용이함; 접이식; 경량; 잠금 가능; 이동식; 탈착형 커버; 개폐식; 저장 옵션; 내후성; 기타
en: Features: Adjustable dimensions; Anti-slip; Carry bag; Easy to assemble; Foldable; Lightweight; Lockable; Portable; Removable cover; Retractable; Storage options; Weather resistant; Other
hu: Tulajdonságok: Állítható méretek; Csúszásgátló; Hordtáska; Könnyen összeszerelhető; Összecsukható; Könnyű; Zárható; Hordozható; Levehető fedél; Visszahúzható; Tárolási lehetőségek; Időjárásálló; Egyéb
ru: Характеристики: Регулируемые размеры; Противоскользящие; Сумка для переноски; Простая сборка; Складной; Легкий; Запираемый; Портативный; Съемный чехол; Раздвижной; Места для хранения; Погодостойкий; Другой
pt-PT: Características: Dimensões ajustáveis; Antideslizante; Bolsa para transporte; Fácil de montar; Dobrável; Leveza; Com fechadura; Portáteis; Capa removível; Retrátil; Opções de armazenamento; Resistente ao tempo; Outro
pt-BR: Características: Dimensões ajustáveis; Antiderrapante; Bolsa de transporte; Fácil de montar; Dobrável; Leve; Com chave; Portátil; Capa removível; Retrátil; Opções de armazenamento; Resistente ao clima; Outro
sv: Funktioner: Justerbara mått; Halkskydd; Bärväska; Lätt att montera; Vikbar; Lättvikt; Låsbar; Bärbar; Avtagbart lock; Hopfällbart; Förvaringsalternativ; Vattentålig; Övrigt
zh-TW: 特點: 可調尺寸; 防滑; 手提包; 易於組裝; 可折疊; 輕盈; 可上鎖; 可攜式; 可拆式蓋子; 可伸縮; 儲存選項; 耐候; 其他
da: Funktioner: Justerbare dimensioner; Skridsikker; Bæretaske; Nem at samle; Sammenfoldelig; Letvægts; Låsbar; Transportabel; Aftageligt cover; Udtrækkelig; Opbevaringsmuligheder; Vejrbestandig; Andet
es: Características: Dimensiones regulables; Antideslizante; Bolsa de transporte; Fácil de montar; Plegable; Liviano; Bloqueo; Portátil; Cubierta extraíble; Retráctil; Opciones de almacenamiento; Resistente a la intemperie; Otros
sk-SK: Vlastnosti: Nastaviteľné rozmery; Protišmykový; Taška na prenášanie; Jednoduchá montáž; Sklopný; Ľahký; Uzamykateľný; Prenosný; Odnímateľný kryt; Sklopný; Úložné možnosti; Odolný voči počasiu; Iné
vi: Tính năng: Kích thước có thể điều chỉnh; Chống trơn trượt; Túi đựng; Dễ lắp ráp; Có thể gập lại; Hạng nhẹ; Có thể khóa; Xách tay; Tháo được vỏ; Có thể thu vào; Tùy chọn lưu trữ; Chịu được thời tiết; Khác
nl: Kenmerken: Verstelbare afmetingen; Antislip; Draagtas; Eenvoudig te monteren; Inklapbaar; Lichtgewicht; Vergrendelbaar; Draagbaar; Afneembare hoes; Uitschuifbaar; Opbergmogelijkheden; Weersbestendig; Andere
fr: Caractéristiques: Dimensions réglables; Antidérapant; Sac; Facile à assembler; Pliable; Léger; Verrouillable; Portable; Housse amovible; Rétractable; Possibilités de rangement; Résistant aux intempéries; Autre
it: Funzionalità: Dimensioni regolabili; Antiscivolo; Borsa da trasporto; Facile da montare; Pieghevole; Leggero; Bloccabile; Portatile; Copertura rimovibile; Retrattile; Opzioni di archiviazione; Resistente agli agenti atmosferici; Altro
sl-SI: Lastnosti: Prilagodljive dimenzije; Proti zdrsu; Torba za prenašanje; Enostaven za sestavljanje; Zložljivo; Lahek; Možnost zaklepanja; Prenosno; Odstranljiva prevleka; Izvlečno; Možnosti shranjevanja; Odporno na vremenske vplive; Drugo
de: Merkmale: Einstellbare Abmessungen; Rutschfest; Tragetasche; Leicht zusammenzubauen; Klappbar; Leicht; Abschließbar; Tragbar; Abnehmbarer Bezug; Einklappbar; Lageroptionen; Wetterresistent; Sonstiges
cs: Vlastnosti: Nastavitelné rozměry; Protiskluzové; Přepravní taška; Snadné sestavení; Skládací; Lehké; Uzamykatelné; Přenosné; Odnímatelný kryt; Zatahovací; Úložiště; Odolnost vůči počasí; Jiné
bg-BG: Характеристики: Регулируеми размери; Противоплъзгащ се; Чанта за носене; Лесно сглобяване; Сгъваем; Олекотен; Заключващ се; Преносим; Свалящ се капак; Прибиращ се; Опции за съхранение; Устойчив на атмосферни влияния; Други
zh-CN: 特点: 可调节尺寸; 防滑; 手提包; 易于组装; 折叠式; 轻质; 可上锁; 便携式; 可拆卸套; 可伸缩; 多种收纳选择; 耐气候; 其他
fi: Ominaisuudet: Säädettävät mitat; Liukumaton; Kantolaukku; Helppo koota; Taitettava; Kevyt; Lukittava; Siirrettävät; Irrotettava päällinen; Sisäänvedettävä; Säilytysvaihtoehdot; Säänkestävä; Muu